【裁判字號】    95,毒抗,370
【裁判日期】    950615
【裁判案由】    聲請觀察勒戒
【裁判全文】
臺灣高等法院臺中分院刑事裁定         95年度毒抗字第370號
抗  告  人
即  被  告  甲○○
上列抗告人因違反毒品危害防制條例案件，經檢察官聲請觀察勒
戒（95年度毒偵字第1549號、95年度聲觀字第484號），不服臺
灣臺中地方法院中華民國95年5月22日第一審裁定（95年度毒聲
字第662號），提起抗告，本院裁定如下：
    主  文
抗告駁回。
    理  由
一、抗告意旨略以：抗告人即被告甲○○（下稱被告）確實沒有
    施用第二級毒品ＭＤＭＡ之習慣，被告在民國95年2月16日
    凌晨4時於臺中市○○○路○段1號3樓之「時尚ＰＵＢ」查獲
    並驗尿結果有第二級毒品ＭＤＭＡ之反應，乃是在該「時尚
    ＰＵＢ」中與朋友共同遊樂，因現場燈光昏暗，在離開位置
    後，可能遭不明人士在飲料中摻下含有第二級毒品ＭＤＭＡ
    成份之物質，被告於不知情之情形下誤飲該飲料所致，被告
    並無施用該第二級毒品ＭＤＭＡ之犯意。倘鈞院有疑，可隨
    時抽驗被告之血液及尿液，即可證明，被告並無施用第二級
    毒品ＭＤＭＡ之習慣，抗告人乃是遭不明人士陷害所致，被
    告並無施用毒品之故意，被告並未犯有毒品危害防治第10
    條之罪，原裁定僅以被告之尿液含有第二級毒品反應，即認
    定被告故意施用第二級毒品，對於被告而言，實有不公，爰
    請求撤銷原裁定云云。
二、按犯毒品危害防制條例第10條之罪者（即施用第一級、第二
    級毒品），檢察官應先將被告送勒戒處所觀察、勒戒，其期
    間不得逾二月，同條例第20條第1項定有明文。經查：被告
    曾於95年2月16日凌晨4時許，在臺中市○○○路○段1號3樓
    「時尚」PUB內，為警查獲後，經警採集其尿液，送往詮昕
    科技股份有限公司檢驗，經該公司以氣相層析質譜儀之檢驗
    方法 (GC/MS)檢驗結果，MDA、MDMA均呈陽性反應（閾值濃
    度為500NG/ML），MDA檢出濃度為1541NG/ML，MDMA濃度更高
    達197042NG/ML，有詮昕科技股份有限公司95年3月1日編號
    00000000號濫用藥物尿液檢驗報告及臺中市警察局第一分局
    委託檢驗尿液代號與真實姓名對照表各1份附卷可稽，是被
    告確有於95年2月16日4時許為警查獲採尿時起往前回溯96小
    時內某時，施用第二級毒品ＭＤＭＡ1次之犯行，當可認定
    。被告抗告意旨雖謂其可能遭不明人士在飲料中摻下含有第
    二級毒品ＭＤＭＡ成份之物質，於不知情之情形下誤飲該飲
    料所致云云，然此僅係其推測之詞，自難採信。另被告雖聲
    請本院隨時抽驗其血液及尿液，以證明其未施用第二級毒品
    ＭＤＭＡ，然此時抽驗其血液及尿液，亦僅能證明其在抽驗
    之前96小時內有無施用第二級毒品ＭＤＭＡ而已，不足影響
    被告確有於95年2月16日4時許為警查獲採尿時起往前回溯96
    小時內某時，已施用第二級毒品ＭＤＭＡ1次之犯行。是本
    院認已無再對被告抽驗其血液及尿液之必要，被告此項之聲
    請，不應准許。從而原審依上開規定裁定將被告送勒戒處所
    觀察、勒戒，於法並無不合。被告否認有施用第二級毒品Ｍ
    ＤＭＡ而仍執前詞抗告指摘原裁定不當，為無理由，應予駁
    回。
據上論斷，應依刑事訴訟法第412條，裁定如主文。
中    華    民    國    95    年    6     月    15    日
               刑事第八庭  審判長法  官  羅  得  村
                                 法  官  劉  榮  服
                                 法  官  巫  政  松
上列正本證明與原本無異。
不得再抗告。
                                 書記官  陳  妙  瑋
中    華    民    國    95    年    6     月    16    日
                                                      Ｆ


司法院資訊處製作；財團法人民間司法改革基金會備份。
